【裁判字號】    99,交抗,1048
【裁判日期】    991229
【裁判案由】    聲明異議
【裁判全文】
臺灣高等法院臺中分院刑事裁定        99年度交抗字第1048號
抗  告  人
即受處分人  何奕道
上列抗告人因違反道路交通管理處罰條例案件，不服臺灣臺中地
方法院中華民國99年10月25日所為裁定（99年度交聲字第3765號
），提起抗告，本院裁定如下：
    主  文
抗告駁回。
    理  由
一、原裁定意旨略以：(一)車牌號碼6V-6783號自小客車駕駛人於
    民國99年6月21日16時46分許，行經臺中市○○○路○段266
    號前，因「限速50公里，經檢定合格儀器測照時速68公里，
    超速18公里（未滿20公里）」之違規，經舉發機關依法逕行
    舉發等情，有臺中市警察局中市警交字第G0H176544號舉發
    違反道路交通管理事件通知單、採證照片影本及臺中市警察
    局99年8月17日中市警交字第0990062358號函各1份在卷可稽
    。而上開舉發違規通知單所載時間，車牌號碼6V-6783號自
    小客車乃係由受處分人所駕駛，此有車主邱秀文出具之提供
    違規駕駛人申報書1紙附卷足憑。是受處分人於上揭時、地
    駕駛該部自小客車，超速未滿20公里之違規行為，應可認定
    。(二)本件於違規地點所設置之測速照相機，為固定式雷達測
    速儀，依採證照片顯示該測速儀證號為「JOGA0000000A」，
    與臺中市警察局99年8月17日中市警交字第0990062358號函
    檢附之經濟部標準檢驗局98年9月29日雷達測速儀檢定合格
    證書記載「檢定合格單號碼：J0GA0000000A號」相符，而該
    儀器有效期限為99年9月30日，可知於拍照逕行舉發當時，
    本件固定式雷達測速儀仍在雷達測速儀檢定合格有效期間內
    ，足見本件進行違規採證使用之固定桿雷達測速儀，業經經
    濟部標準檢驗局發給檢定合格證書，合乎檢驗規範，其準確
    性應無疑義。再本件採證照片業已顯示採證地點為「臺中港
    路三段266號前（往市區）」，且核與臺中市警察局公告於
    網路之雷達式測速照相固定桿地點及限速一覽表設置地點相
    符。況該違規地點前方亦已設置最高行車速限50公里之限速
    標誌及「超速行駛照相開罰」等警告標誌，用以提醒汽車駕
    駛人依速限行駛，亦有臺中市警察局前揭函文在卷可按，自
    難認本件逕行舉發有何違法之處。(三)本件受處人上開超速之
    違規事件，舉發違規事件之警員於逕行舉發時，已將上開車
    輛牌照號碼、車型等可資辨明之資料記明於舉發通知單及採
    證照片上，有上開舉發通知單及採證照片影本各1份在卷可
    稽，並經汽車所有人辦妥轉罰駕駛人手續後，再以實際駕駛
    人即異議人為受處分人，足認本件行政處分，員警已盡相當
    舉證責任，可予採信，至受處分人所辯，則難參採。故受處
    分人聲請異議，並無理由，應予駁回。
二、抗告意旨則略以：原裁定所採雷達測速儀檢定合格證書係記
    載「檢定合格單號碼：JOGA0000000A，器號主機：08FPP268
    5」但採證相片主機號碼為：SP-2685，二者並不相符。又相
    片顯示兩部車，如何證明任何一部車超速？現今社會充斥不
    公不義，政府官員不再被信賴，抗告人無法相信政府，政府
    充斥太多不肖官員，公務員公信力蕩然無存，司法為公平正
    義最後一道防線，懇請為人民仗義，以達民主法治精神等語
    。
三、按行車速度，依速限標誌或標線之規定。汽車駕駛人，行車
    速度，超過規定之最高時速，或低於規定之最低時速，除有
    第43條第1項第2款情形外，處新臺幣（下同）1200元以上24
    00元以下罰鍰。汽車駕駛人駕駛汽車有違反道路交通管理處
    罰條例第40條規定者，除應依該條所規定之罰緩處罰外，並
    予記違規點數一點。道路交通安全規則第93條第1項前段、
    道路交通管理處罰條例第40條、第63條第1項第1款分別定有
    明文。又汽車駕駛人之行為，經以科學儀器取得證據資料證
    明其行為違規，當場不能或不宜攔截製單舉發者，得逕行舉
    發；而該項之逕行舉發，應記明車輛牌照號碼、車型等可資
    辨明之資料，以汽車所有人為被通知人製單舉發，道路交通
    管理條例第7條之2第1項第7款、第4項亦有明文。
四、經查：
  (一)抗告人於前述時間駕駛該部自小客車行經臺中市○○○路○
    段266前處，速限係時速50公里，然經雷達測速儀器測得之
    行車速度為68公里，並予拍照，而因超速18公里，為警掣單
    逕行舉發等事實，有卷附臺中市警察局中市警交字第G0H176
    544號舉發違反道路交通管理事件通知單、採證照片影本、
    提供違規駕駛人申報書，與臺中市警察局99年8月17日中市
    警交字第0990062358號函及所檢附經濟部標準檢驗局98年9
    月29日雷達測速儀檢定合格證書等各1件在卷可稽。觀諸上
    述照片已清晰拍出抗告人所駕駛車輛之車號為6V-6783號，
    並明確記載違規時間、地點、該處速限及違規車輛之時速，
    是本件經以科學儀器所取得之證據資料，業可證明抗告人確
    有未依速限行駛之違規行為無誤。
  (二)又本件舉發之雷達測速儀，係Information Field廠牌，規
    格24.165GHz（K-Band）照相式，型號：主機、天線均為IF-
    PLUSII，器號：主機、天線均為08FPP2685，於98年9月29日
    送經濟部標準檢驗局檢驗合格，有效期限至99年9月30日等
    事實，有臺中市警察局99年8月17日中市警交字第099006235
    8號函及檢附之經濟部標準檢驗局98年9月29日雷達測速儀檢
    定合格證書影本1件在卷可稽（見原審卷第5至6頁），故抗
    告人為警舉發當時，舉發單位使用之雷達測速儀仍在有效使
    用期限內。抗告意旨雖質疑雷達測速儀所拍出之照片，其上
    記載之主機號碼，與雷達測速儀檢定合格證書記載之主機號
    碼，並不相符；惟查雷達測速儀係由主機加上天線所組成，
    其運作方式需搭配照相機、電腦、顯示器等，故自98年起經
    濟部標準檢驗局依其內部作業規定，將型號之主機與天線、
    器號之主機與天線均各合併為同一字號，不再分列，因而經
    濟部標準檢驗局擇由天線號碼合為主機與天線之記載，不再
    有二個字號，方造成採證照片與雷達測速儀檢定合格證書之
    主機號碼不同，此有經濟部標準檢驗局就上開雷達測速儀分
    別於97年11月6日、98年9月29日、99年9月24日先後3次之檢
    定合格證明書共3份附卷可明；抗告人顯係不知該局上開內
    部作業規定，致有誤會。再者，案經比對本件雷達測速儀97
    年之雷達測速儀檢定合格證書影本，從其中器號：(一)主機：
    SP-2685，(二)天線：08FPP2685及採證照片所顯示該測速儀證
    號為「JOGA0000000A」，與經濟部標準檢驗局98年9月29日
    雷達測速儀檢定合格證書所記載「檢定合格單號碼：J0GA00
    00000A號」相符乙節，即可明瞭採證之雷達測速儀與卷附合
    格證書之雷達測速儀確屬同一物件。且本件並無其他證據顯
    示上開儀器有損壞、故障或不準確之情形，其準確度應值得
    信賴，所為測速及拍照自可資為認定抗告人上開違規行為之
    證據。惟抗告人徒憑己見，任意指摘本件雷達測速儀有錯置
    之可能，尚非可採。
  (三)抗告意旨又稱採證照片顯示兩部車，如何證明任一車超速云
    云。然查卷附之採證照片明白顯示僅有車號6V-6783號之自
    小客車1部，經拍照測得超速18公里（見原審卷第3頁），並
    無抗告人所指當時有2部車輛，致無法辨識何者超速之情形
    ，故此部分抗告意旨，同非可採。
五、綜上所述，本件雷達測速儀業經檢定合格，並於有效期限內
    ，在抗告人違規當時，測得其超速18公里，且予拍照存證，
    清楚顯示其拍攝地點、日期、時間、該地速限、測得速限等
    數據，則警方據以舉發，及原處分機關按道路交通管理處罰
    條例第40條、第63條第1項第1款、違反道路交通管理事件統
    一裁罰基準表等規定，裁處抗告人罰鍰1600元，並記違規點
    數1點，自無不合，故原裁定以前揭理由駁回抗告人之聲明
    異議，要無違誤或不當。抗告人猶執前詞提起本件抗告，顯
    無理由，應予駁回。
據上論結，應依道路交通事件處理辦法第25條，刑事訴訟法第41
2條，裁定如主文。
中    華    民    國    99    年    12    月    29    日
            刑事第九庭  審判長法  官  江  德  千
                              法  官  陳  宏  卿
                              法  官  莊  深  淵
以上正本證明與原本無異。
不得再抗告。
                              書記官  陳  振  海
中    華    民    國    99    年    12    月    29    日

司法院資訊處製作；財團法人民間司法改革基金會備份。
